臺灣臺南地方法院刑事判決　　　　　　　　　　　　九十二年度訴字第一三四一號
　　公　訴　人　臺灣臺南地方法院檢察署檢察官
　　被　　　告　丁○○
　　選任辯護人　何建宏律師
　　被　　　告　庚○○
　　輔　佐　人
　　即　被　告　己○○
　　庚○○之父
右列被告因違反毒品危害防制條例等案件，經檢察官提起公訴（九十二年度偵字第二
六二三號），本院判決如左：
    主  文
丁○○持有第一級毒品，處有期徒刑貳年陸月，扣案之第一級毒品海洛因肆拾包（
合計淨重拾肆點貳肆公克）均沒收銷燬之。
庚○○連續偽造署押，足以生損害於公眾及他人，處有期徒刑肆月，如易科罰金，以
佰元折算壹日。變造之「丙○○」國民身分證上庚○○照片壹張及如附表所示偽造
之「丙○○」、「戊○○」署押均沒收。
    事  實
一、丁○○曾於民國（下同）八十七年間，因施用毒品案件，經送觀察、勒戒、強制
    戒治後，經臺灣臺南地方法院檢察署檢察官於八十九年九月五日以八十九年度戒
    毒偵字第五四七號為不起訴處分。惟丁○○又再度施用毒品，復於九十一年三月
    二十九日，經本院新營簡易庭以九十一年度新簡字第一四號判處有期徒刑六月確
    定，但因拒未到案執行而遭通緝。詎丁○○於前開施用毒品案件通緝期間，非但
    未戒除毒癮，且於九十二年二月中旬，因受姓名、年籍不詳綽號「老兄」之成年
    男子之託，竟基於持有第一級毒品海洛因之犯意，受寄代藏該綽號「老兄」之男
    子所交付之第一級毒品海洛因共二十六包而持有之。嗣於同年二月十九日，丁○○接獲該綽號「老兄」之男子電話聯絡，命其攜帶上開第一級毒品海洛因二十六
    包前往交付，為據報埋伏之員警當場在臺南市○區○○路二段二三０巷六號前查
    獲，並在丁○○身上扣得第一級毒品海洛因二十六包、現金新臺幣（下同）二萬
    元。嗣員警經丁○○之同意，前往其於臺南市○區○○路二段二三０巷六號五樓
    之二居所搜索，在上址查獲該綽號「老兄」之男子交予丁○○供其自行施用之第
    一級毒品海洛因十七包（起訴書誤載為十六包；上開毒品與前開二十六包毒品海
    洛因合計淨重十四點二四公克）、丁○○所有施用毒品所用之橡皮綁帶二條、注
    射針筒四支、燃燒容器一支（丁○○施用毒品犯行，業經臺灣高等法院臺南分院
    以九十二年度上訴字第六三九號判決判處有期徒刑一年八月確定），以及電子磅
    秤一臺、分裝袋一百個，並當場在上址查獲丁○○之同居女友庚○○。
二、庚○○前因違反肅清煙毒條例案件，經臺灣高等法院臺南分院以八十七年度上訴
    字第四七七號判決判處有期徒刑三年四月確定，經與前案合併定其應執行之刑為
    有期徒刑四年，並接續前案執行，於八十九年十一月三日假釋，然庚○○於假釋
    期間再度施用毒品，經裁定送觀察、勒戒，拒未到案執行而遭通緝，為掩飾伊身
    分，竟於九十二年一月間，與丁○○（丁○○此部分犯行業經本院以九十二年度
    訴字第三五五號判決判處有期徒刑八月確定）及姓名、年籍不詳綽號「小羅」之
    成年男子共同基於變造特種文書之犯意聯絡，由庚○○交付照片予丁○○，再由
    丁○○持上開照片至臺南市○○路公十一停車場附近，以六千元之代價，將照片
    交予該綽號「小羅」之男子，由綽號「小羅」之男子將庚○○之照片換貼於「丙○○」之國民身分證（下稱身分證）上，待完成後，丁○○乃基於行使變造國民
    身分證之犯意聯絡，將上開變造之「丙○○」國民身分證轉交庚○○，以備遭查
    獲時，得持之行使隱藏身分。嗣於九十二年二月十九日，員警前往丁○○前開居
    所執行搜索時，庚○○即承前與丁○○共同行使變造國民身分證之犯意聯絡，對
    在場員警聲稱伊為「丙○○」本人而出示該變造之「丙○○」國民身分證以行使
    ，並基於偽造署押之概括犯意，在附表編號一所示搜索扣押筆錄上偽造「丙○○
    」之簽名並捺指印，然經警識破而當場扣得偽造之「丙○○」國民身分證一張；
    詎庚○○又承前偽造署押之概括犯意，對警改稱伊為「戊○○」，並在附表編號
    一至三所示之搜索扣押筆錄、扣押物品目錄表及警詢筆錄上，偽造如附表所示「
    戊○○」之簽名及指印，足生損害於丙○○、戊○○及戶政機關對於戶籍管理之
    正確性。
三、案經臺南市警察局第四分局報請臺灣臺南地方法院檢察署檢察官偵查起訴。
    理  由
一、訊據被告丁○○對於右開受寄而持有第一級毒品海洛因之事實，皆坦承不諱，其
    自白略以：「（問：警方查獲之海洛因由何而來？）身上的二十六包是剛好老兄
    叫我拿毒品去給他，結果就被抓了，在我家中查獲的分裝袋是前幾天，老兄連同
    那二十六包毒品一起拿給我的，另十六包（實為十七包）是他拿給我，要給我吸
    食的，因為老兄沒有固定居住所，所以會將毒品寄放在我那裡，且我有欠他人情
    ，所以才會答應他」（見本院九十三年七月十六日審判筆錄）、「（問：對你於
    九十三年七月十六日本院審理中陳稱身上的二十六包是老兄叫你拿去給他等語有
    何意見？）當天我說的意思是說他一次寄放給我四十三包，九十二年二月十九日
    當天早上，他先叫我拿二十六包去給他，其他的毒品我可以吸食，過幾天之後，
    他才要再跟我拿剩下的十七包，他說剩下的十七包，我可以先施用，如有剩下，
    他會再來拿」等語（見本院九十三年九月十日審判筆錄），並有綽號「老兄」之
    男子所交付而由被告丁○○寄藏第一級毒品海洛因二十六包扣案可資佐證。又扣
    案之第一級毒品海洛因經送法務部調查局鑑驗結果，送驗白粉四十三包均含第一
    級第六項毒品海洛因成分，合計淨重十四點二四公克（包裝重八點六三公克），
    有該局九十二年三月十九日調科壹字第二００００四二七五號鑑定通知書在卷可
    稽，足見被告丁○○前開自白與事實相符，應可採信。本案事證明確，被告丁○○持有第一級毒品海洛因犯行已堪認定。
二、又被告庚○○對伊將照片交付被告丁○○，由丁○○持之交予綽號「小羅」之男
    子，嗣後再由被告丁○○將換貼照片之「丙○○」身分證交伊持有，並於前開時
    、地，持之行使，以及為警查獲後，連續在附表所示搜索扣押筆錄、扣押物品目
    錄表及警詢筆錄上，偽造如附表所示「丙○○」、「戊○○」之署押之事實，亦
    自白不諱，核與被告丁○○於警詢、偵查及本院審理時所供情節，互核相符，且
    有換貼被告庚○○照片之「丙○○」身分證一枚扣案及附表所示搜索扣押筆錄、
    扣押物品目錄及警詢筆錄在卷可稽。而扣案換貼被告庚○○照片之「丙○○」身
    分證，雖業經臺灣臺南地方法院檢察署移送高雄縣鳳山市第一戶政事務所，而該
    所再轉送予高雄縣政府以致本院無從調取，且本院電詢該所承辦人，亦稱因時日
    已久，對該身分證究係偽造或變造已無記憶，有本院公務電話紀錄一紙存卷可參
    ，惟本院前向該戶政事務所函詢結果，該所覆稱國人丙○○未曾申請補發身分證
    ，僅曾於八十五年一月二十五日換領身分證，有該所九十三年八月六日鳳一戶字
    第０九三０００七四五三號函及該函檢附之申請書一份在卷可按。查上開函文所
    稱國人丙○○換領國民身分證之時間，以及函檢附之換領國民身分證申請書上所
    載國人丙○○之身分證統一編號、住址、出生地等項，均與卷附換貼被告庚○○
    照片之「丙○○」國民身分證上所載換證時間相符，顯見扣案之「丙○○」身分
    證應係以被告庚○○之照片換貼於國人丙○○之國民身分證變造而成無誤。且被
    告庚○○因遭通緝，為隱藏身分而提出照片，由知情之被告丁○○將照片交付綽
    號「小羅」之男子，以變造國人丙○○之身分證，待完成後再由被告丁○○轉交
    被告庚○○以備員警查驗，則被告庚○○、丁○○及綽號「小羅」之男子就變造
    身分證乙節，顯有犯意聯絡及行為分擔，被告庚○○、丁○○二人就被告庚○○
    行使變造身分證之犯行，亦有犯意聯絡至明。本案事證明確，被告庚○○犯行亦
    堪認定。
三、按所謂「署押」，指於紙張或物體上簽署之姓名，或其他符號，其作用在表示其
    承認簽署文書之效力，與印文具有同一之作用與效力。一般人有於姓名之下再按
    捺指紋，或以按捺指紋代替簽名者，如偽造指紋亦屬偽造署押之一種，最高法院
    九十二年度台上字第四八一五號判決可資參照。又被告丁○○於九十二年二月十
    九日為警查獲，其施用第一級毒品海洛因犯行雖業經臺灣高等法院臺南分院以九
    十二年度上訴字第六三九號判決判處有期徒刑一年八月確定，有判決書在卷可稽
    ，惟其既於本院審理中，自承查獲之四十三包第一級毒品海洛因中，有二十六包
    為綽號「老兄」之男子寄放於其住處，是其持有上開二十六包第一級毒品海洛因
    ，既非供自身吸食之用，即無從認已為其施用第一級毒品犯行所吸收；另被告丁○○持有第一級毒品犯行，檢察官雖未於起訴書之證據並所犯法條欄論及，惟上
    開犯行業已於起訴書犯罪事實欄記載明確，自屬本院審理之範圍。又被告丁○○
    行為後，毒品危害防制條例業於九十二年七月九日修正公布全文，並於九十三年
    一月九日實施，依修正後該條例第十一條第四項之規定：「持有毒品達一定數量
    者，加重其刑至二分之一，其標準由行政院定之」，而行政院則於同年一月七日
    發布「轉讓持有毒品加重其刑之數量標準」，並於同日施行。較諸修正前毒品危
    害防制條例之規定，修正前該條例並無持有毒品達一定數量加重其刑之明文，自
    以修正前之規定有利於被告，是應依刑法第二條第一項但書之規定，適用修正前
    毒品危害防制條例之規定。
四、是核被告丁○○所為，係犯修正前毒品危害防制條例第十一條第一項之持有第一
    級毒品罪；被告庚○○所為，係犯刑法第二百十六條、第二百十二條之行使變造
    特種文書罪及同法第二百十七條第一項之偽造署押罪。被告庚○○變造身分證之
    低度行為，為其行使變造身分證之高度行為所吸收，不另論罪，被告庚○○就行
    使變造「丙○○」身分證之犯行，與被告丁○○有犯意聯絡，為共同正犯。被告
    庚○○為警查獲後，先於附表編號一所示搜索扣押筆錄偽造「丙○○」之簽名、
    指印各一枚，乃數偽造行為於密切接近之時地實施，侵害同一法益，為接續犯，
    嗣為警識破後，再於附表所示搜索扣押筆錄、扣押物品目錄表及警詢筆錄上，偽
    造「戊○○」之簽名及指印，伊偽造「戊○○」之署押亦係於密切接近之時、地
    為之，亦屬接續犯，而伊前後二次分別偽造「丙○○」、「戊○○」二人署押之
    行為，時間緊接，所犯係構成要件相同之罪，顯係基於概括之犯意反覆為之，應
    依刑法第五十六條連續犯之規定論以一罪，並依法加重其刑。被告庚○○所犯行
    使偽造身分證與連續偽造署押二犯行，有方法、目的之牽連關係，應依刑法第五
    十五條之規定，從一重之連續偽造署押罪處斷。爰審酌海洛因為第一級毒品，對
    國民身心健康危害至深，被告丁○○自身已受毒品戕害，不知悔改，竟又受託代
    藏第一級毒品，造成查緝困難，且持有之數量非少，惡性重大，但犯後尚能坦承
    持有毒品犯行，態度尚佳；被告庚○○因遭通緝，變造他人身分證並偽造署押以
    圖逃避查緝，影響戶政機關對於戶籍管理之正確性，並損害丙○○、戊○○二人
    公共信用，但犯後坦承犯行，態度良好，顯有悔意等一切情狀，分別量處如主文
    所示之刑，並就被告庚○○所宣告之刑諭知易科罰金之折算標準，以示懲儆。
五、末按沒收為從刑之一種，且與主刑有從屬關係，倘行為後法律有變更，而修正前
    與修正後之刑度相同；或修正後之新法有利於行為人；或僅修正從刑未修正主刑
    時，因沒收部分不生比較新舊法問題，則主刑依從新原則後，從刑亦應適用修正
    後之法律。若主刑、從刑均已修正，主刑依刑法第二條第一項但書規定，應適用
    最有利於行為人之舊法時，依從刑從屬於主刑原則，不得就新舊法予以割裂適用
    ，應一律適用修正前之法律，最高法院九十年度台上字第一七三一號判決可資參
    照。查毒品危害防制條例第十八條第一項關於查獲毒品沒收銷燬之規定，於九十
    三年一月九日一併修正施行，而扣案之第一級毒品海洛因四十三包，經送法務部
    調查局鑑驗結果，均含第一級第六項毒品海洛因成分，且本案就被告丁○○所犯
    持有毒品犯行應適用修正前毒品危害防制條例第十一條第一項之規定，俱如前述
    ，依前引最高法院判決意旨所示從刑從屬於主刑原則，應一律適用修正前毒品危
    害防制條例之規定，是扣案之第一級毒品海洛因四十三包（合計淨重十四點二四
    公克），均應依修正前毒品危害防制條例第十八條第一項前段之規定宣告沒收銷
    燬之。又附表所示偽造之「丙○○」、「戊○○」二人之署押，均應依刑法第二
    百十九條之規定宣告沒收；扣案之變造「丙○○」身分證上被告庚○○之相片一
    紙，為被告庚○○所有供犯罪所用之物，業據被告庚○○自承在卷，應依刑法第
    三十八條第一項第二款宣告沒收。至於扣案之電子磅秤一臺、分裝袋一百個，被
    告丁○○否認為其所有，復無證據證明為其供持有第一級毒品海洛因犯罪所用之
    物，爰不為沒收之諭知，併此敘明。
六、公訴意旨另以：被告丁○○於九十二年一月間，意圖販賣而向不詳姓名之人販入
    第一級毒品海洛因一批，並基於概括犯意，自同年二月四日起，連續多次在台南
    市內不特定之地點，以每小包二千元至三千元不等之價格，將海洛因出售予不特
    定之人。嗣於同年二月十九日中午十二時許，在臺南市○○路○段二三０巷六號
    前，為警查獲，並在其身上起出意圖販賣而持有之第一級毒品海洛因二十六包（
    含袋重二十六點六公克）及販賣毒品所得現金一萬五千元，經被告丁○○同意並
    帶同員警至臺南市○○路○段二三０巷六號五樓之二住處，在屋內床側起獲以以
    分裝之海洛因十七包（含袋重三十三點六公克；起訴書誤載為十六包）及分裝袋
    一百個、電子磅秤一臺，因認被告丁○○亦涉有毒品危害防制條例第四條第依項
    之販賣第一級毒品罪嫌云云。
  (一)按犯罪事實應依證據認定之，無證據不得認定犯罪事實，又不能證明被告犯罪者
    ，應諭知無罪之判決，刑事訴訟法第一百五十四條第二項、第三百零一條第一項
    定有明文。第按認定不利於被告之事實，須依積極證據，苟積極證據不足為不利
    於被告事實之認定時，即應為有利於被告之認定，更不必有何有利之證據；且認
    定犯罪事實所憑之證據，雖不以直接證據為限，間接證據亦包括在內；然而無論
    直接或間接證據，其為訴訟上之證明，須於通常一般之人均不致有所懷疑，而得
    確信其為真實之程度者，始得據為有罪之認定，倘其證明尚未達到此一程度，而
    有合理之懷疑存在時，即應為無罪之判決，最高法院三十年上字第八一六號、七
    十六年台上字第四九八六號著有判例可資參照。
  (二)公訴意旨認被告丁○○涉有販賣第一級毒品罪嫌，無非以被告丁○○於警詢之自
    白、共同被告庚○○於警詢、偵查中之供述及扣案之第一級毒品海洛因四十三包
    、分裝袋一百個、電子磅秤一臺、現金一萬五千元為主要之論據。訊據被告丁○○堅決否認有何販賣第一級毒品海洛因之犯行，辯稱：扣案之毒品、電子磅秤及
    分裝袋為姓名、年籍不詳綽號「老兄」之成年男子，於查獲前二、三日所交付，
    其中十七包係供其自身吸食所用，另二十六包則係暫時寄放於其住處，由其負責
    保管，查獲當日其係接獲該綽號「老兄」之男子電話通知，命其攜帶該二十六包
    海洛因前往；又其警詢中所為之自白並非出於自由意志，且係先行製作筆錄，再
    依筆錄內容錄音；另扣案之現金一萬五千元並非販毒所得，查獲當日其身上攜有
    現金二萬元，員警返還其五千元等語。經查：
    (1)按訊問被告，應全程連續錄音；必要時，並應全程連續錄影，但有急迫情況且
      經記明筆錄者，不在此限；又前開規定，於司法警察官或司法警察詢問犯罪嫌
      疑人時準用之，刑事訴訟法第一百條之一第一項、第一百條之二定有明文；第
      按被告之自白，非出於強暴、脅迫、利誘、詐欺、疲勞訊問、違法羈押或其他
      不正之方法，且與事實相符者，得為證據，同法第一百五十六條第一項亦有明
      定。查被告丁○○於九十二年二月十九日警詢中，雖坦承查獲之現金一萬五千
      元為其販賣第一級毒品海洛因所得，且係綽號「老兄」之男子因知悉其有吸食
      海洛因之習慣，故命其代為出售海洛因予他人等情，惟本院依被告之聲請勘驗
      該次警詢之錄音帶，該錄音帶自開始播放起，有多次員警提示被告筆錄內容之
      聲，且被告回答之內容與筆錄內容全部相同，且錄音時間總長約二十分鐘，與
      筆錄上記載自九十二年二月十九日十三時開始製作，至同日下午十六時四十分
      製作完畢之時間不符，顯見本件員警詢問被告丁○○時，並未全程錄音；而本
      院當庭就被告製作警詢筆錄之過程訊問證人即當日製作警詢筆錄之員警甲○○
      ，以釐清上開警詢筆錄之證據能力，證人甲○○證稱：「（問：如何製作警詢
      筆錄？）查獲當天帶回派出所製作筆錄，每寫一段均有先溝通之後再記載下來
      ，溝通之時沒有錄音，先問清楚再錄音」、「（問：筆錄上記載開始詢問之時
      間自九十二年二月十九日下午十三時至筆錄製作完畢之時間為同日下午十六時
      四十分，共計三小時四十分鐘，但錄音帶內容僅二十分鐘，有何意見？）因為
      被告有時候要上廁所，有時候要吃飯，所以這段時間沒有錄音」、「（問：對
      於錄音內容有員警提示被告回答的部分有何意見？）因為他筆錄看不清楚，看
      到不同行，且他精神上不是很好，有點打瞌睡，所以我們就提醒他」等語（見
      本院九十三年四月二十九日準備程序筆錄），益見上開警詢錄音帶係於筆錄作
      成後按照筆錄之內容陳述錄音而得，參以證人甲○○證稱被告丁○○當時精神
      狀態不佳，甚至有打瞌睡之情事，則被告丁○○所為上開自白，是否涉及疲勞
      詢問或其他不正方法，亦非無疑。本件被告丁○○於警詢之自白，經勘驗警詢
      錄音帶之結果，仍無法證明係出於被告自由意志所為之陳述，本院合議庭乃於
      九十三年七月十六日審理時，當庭裁定被告丁○○上開警詢筆錄無證據能力，
      自不得以之認定被告丁○○犯罪涉有販賣毒品犯行，核先敘明。
    (2)次查，本案同遭查獲之被告庚○○雖於警詢中陳稱：「（問：警方於丁○○身
      上起出海洛因及其住處所起出洛因妳是否知情？請詳述？）我知道丁○○有在
      吸食，我也知道丁○○在販賣，但我從未見過丁○○交易，因丁○○如一接到
      電話就出去。但我也見過丁○○將海洛因分成一小包，再秤重量」等語（見警
      卷九十二年二月十九日第一次詢問筆錄），惟伊嗣後於警詢中已改稱：「（問
      ：妳是否知道丁○○在販賣及吸食毒品呢？）我只知道有分裝及吸食毒品而已
      」（見警卷九十二年二月十九日第二次警詢筆錄），則被告庚○○既已陳稱伊
      未曾親見被告丁○○與他人交易毒品，伊所稱知悉被告丁○○販賣乙節，即屬
      臆測之詞，尚難據為不利於被告丁○○認定之基礎。至於，被告庚○○於前開
      警詢中供稱被告丁○○分裝毒品，且接獲電話即外出乙節，雖與伊於偵查中供
      稱：「（問：丁○○有否販賣毒品？）我不清楚，但那些毒品都是他自己秤重
      量分裝的，且有很多人會打電話給他，他接完電話後都會匆忙出去，他平常身
  上帶有毒品」（見九十二年度偵字第二六二三號偵查卷第九頁，九十二年二月
      十九日訊問筆錄）等語相符，惟分裝毒品並非必然有後續之販賣行為，而被告
      丁○○既有吸食毒品之惡習，其隨身攜帶毒品解癮即難謂與經驗法則有違，且
      接獲電話後外出，既乏證據證明被告丁○○通話之內容，亦難逕謂其外出必然
      從事販毒之舉。被告庚○○於本院審理時證稱伊未曾親見被告丁○○分裝毒品
      ，雖非可信，然僅以伊於警詢及偵查中所為前開供述，亦不足以逕認被告丁○○確有販賣第一級毒品海洛因之行為。
    (3)況，公訴意旨認於被告丁○○身上查獲之一萬五千元為販毒所得，然並無相關
      證據可資佐證，且被告丁○○於九十二年二月十九日為警查獲後，當日即因施
      用毒品案件通緝到案，由臺灣臺南地方法院檢察署檢察官送往臺灣臺南監獄附
      設戒治所執行強制戒治，此業經本院調閱被告丁○○施用毒品案件相關卷宗查
      明屬實，有臺灣臺南地方法院檢察署檢察官九一戒執二字第二九號戒治處分執
      行指揮書附於同署九十二年度毒偵字第三六八號偵查卷內可稽，復有臺灣高等
      法院被告全國前案紀錄表內附之被告丁○○出入監資料在卷可憑，而被告丁○○於九十二年二月十九日入臺灣臺南監獄附設戒治所執行強制戒治時，確有隨
      身攜帶現金五千元，亦經本院依被告丁○○之聲請向臺灣臺南監獄附設戒治所
      函詢查明屬實，有臺灣臺南監獄九十三年三月四日南監德總字第０九三０００
      ０三三三號函及該函檢附之保管金分戶卡附卷可按，顯見被告丁○○辯稱查獲
      當日其身上攜有現金二萬元等語，並無不實，則本件查獲員警如何認定被告丁○○所攜現金，其中一萬五千元為販毒所得，另五千元則與販毒無涉，實有可
      議，是亦難以扣案之現金一萬五千元據為不利於被告丁○○之認定。至於，本
      件扣得之毒品、電子磅秤、分裝袋等物，既乏相關事證足認與販賣毒品行為有
      何關聯，亦難逕以上開扣案物品為據，推論被告丁○○確有販賣毒品之舉。
  (三)綜上所述，本案依現有之積極證據，尚不足以使本院確信被告丁○○確有販賣第
    一級毒品海洛因之犯行，而仍有合理之懷疑存在，此外復查無其他積極證據足認
    被告丁○○確有公訴意旨所指販賣第一級毒品犯行，參酌前引最高法院判例意旨
    ，應認為被告丁○○此部份犯行尚屬不能證明。惟此部份若成立犯罪，與前揭據
    以論罪科刑之持有毒品犯行有高低度行為之吸收關係，爰不另為無罪之諭知。
據上論斷，應依刑事訴訟法第二百九十九條第一項前段，修正前毒品危害防制條例第
十一條第一項、第十八條第一項前段，刑法第十一條前段、第二條第一項但書、第二
十八條、第五十六條、第二百十七條、第二百十六條、第二百十二條、第五十五條、
第四十一條第一項前段、第二百十九條、第三十八條第一項第二款，罰金罰鍰提高標
準條例第一條前段、第二條，判決如主文。
本案經檢察官乙○○到庭執行職務。
中      華      民      國      九十三      年    九    月    二十四    日
                                  臺灣臺南地方法院刑事第六庭
                                      審判長法  官  黃光進
                                            法  官  張瑛宗
                                            法  官  周紹武
右正本證明與原本無異。
如不服本判決，應於判決送達後十日內，向本院提出上訴狀。
                                            書記官  許美惠
中      華      民      國      九十三      年    九    月    二十四    日
附錄本案論罪科刑法條全文
毒品危害防制條例第十一條第一項
持有第一級毒品者，處三年以下有期徒刑、拘役或新臺幣五萬元以下罰金。
中華民國刑法第二百十二條
偽造、變造護照、旅券、免許證、特許證及關於品行、能力服務或其他相類之證書、
介紹書，足以生損害於公眾或他人者，處一年以下有期徒刑、拘役或三百元以下罰金
。
中華民國刑法第二百十六條
行使第二百十條至第二百十五條之文書者，依偽造、變造文書或登載不實事項或使登
載不實事項之規定處斷。
中華民國刑法第二百十七條第一項
偽造印章、印文或署押，足以生損害於公眾或他人者，處三年以下有期徒刑。
【附表】
┌───┬──────────┬──────────────┐
│編號  │    文  件  名  稱  │    應  沒  收  之  署  押  │
├───┼──────────┼──────────────┤
│ 一   │臺南市警察局第四分局│偽造之「丙○○」簽名、指印各│
│      │搜索扣押筆錄        │壹枚；偽造之「戊○○」簽名壹│
│      │                    │枚。                        │
├───┼──────────┼──────────────┤
│ 二   │臺南市警察局第四分局│偽造之「戊○○」簽名、指印各│
│      │扣押物品目錄表      │壹枚。                      │
├───┼──────────┼──────────────┤
│ 三   │臺南市警察局第四分局│偽造之「戊○○」簽名貳枚、指│
└───┴──────────┴──────────────┘
（續上頁）
┌───┬──────────┬──────────────┐
│      │九十二年二月十九日，│印拾壹枚。                  │
│      │被詢問人「戊○○」第│                            │
│      │一次詢問（調查）筆錄│                            │
└───┴──────────┴──────────────┘
